# 报告日之后签订的租赁合同在新租赁准则下要考虑吗

提问人：AllenYing 时间：2020-02-12 19:09:33
报告日是 2019 年 12 月 31 日，如果租赁合同是 2020 年 2 月签订的，请问在新租赁准则下计算租赁负债和使用全资产时要算上这份合同吗？还是我只考虑报告日之前签订的租赁合同？

回答人：chenyiwei
只考虑报告日之前签订的租赁合同。报告日后签订租赁合同属于资产负债表日后非调整事项。